臺灣臺北地方法院民事裁定
111年度重訴字第47號
聲  請  人
即  原  告  馮凱倫
            馮梅華
共      同
訴訟代理人  陳明欽律師
            鄭書暐律師
相  對  人
即追加原告  馮百賢
上列聲請人與被告江菊英間請求履行協議等事件，聲請追加相對
人為原告，本院裁定如下：
    主  文
馮百賢應於本裁定送達後七日內，就本院一一一年度重訴字第四
七號請求損害賠償等事件，追加為原告，逾期未追加者，視為已
一同起訴。
    理  由
一、按繼承人自繼承開始時，除本法另有規定外，承受被繼承人
    財產上之一切權利、義務；繼承人有數人時，在分割遺產前
    ，各繼承人對於遺產全部為公同共有；公同共有物之處分及
    其他之權利行使，除法律另有規定外，應得公同共有人全體
    之同意，民法第1148條第1項前段、第1151條、第828條第3
    項定有明文。次按訴訟標的對於數人必須合一確定而應共同
    起訴，如其中一人或數人拒絕同為原告而無正當理由者，法
    院得依原告聲請，以裁定命該未起訴之人於一定期間內追加
    為原告；逾期未追加者，視為已一同起訴，民事訴訟法第56
    條之1第1項定有明文。又公同共有債權人起訴請求債務人履
    行債務，係公同共有債權之權利行使，非屬回復公同共有債
    權之請求，尚無民法第821條規定之準用；而應依同法第831
    條準用第828條第3項規定，除法律另有規定外，須得其他公
    同共有人全體之同意，或由公同共有人全體為原告，其當事
    人之適格始無欠缺（最高法院104年台抗字第903號民事裁定
    意旨參照）。
二、本件聲請人即原告起訴主張被告於其父親即被繼承人馮秋雄
    生前、死亡後盜領馮秋雄存款共計新臺幣（下同）881萬365
    8元，且被告未給付向馮秋雄購買苗栗縣苗栗市中華東街房
    地價款500萬元，後馮秋雄於民國108年12月29日死亡，聲請
    人與相對人均為馮秋雄繼承人，乃依繼承、侵權行為、不當
    得利、買賣之關係請求被告給付1381萬3658元予馮秋雄全體
    繼承人公同共有等情，屬公同共有債權之行使，應由馮秋雄
    全體繼承人一同起訴，爰聲請本院裁定命馮百賢追加為原告
    （見本院卷第115頁）。
三、經查，馮秋雄於108年12月29日死亡，其繼承人除聲請人外
    ，尚有相對人馮百賢等情，有馮秋雄之除戶謄本、繼承人現
    戶戶籍謄本在卷可稽（見本院卷第19-25頁），又經本院通
    知相對人就是否同意追加為原告表示意見，惟相對人迄未答
    覆（見本院卷第91-92頁、第95頁），審酌原告本件請求係
    屬公同共有權利之行使，應由馮秋雄全體繼承人一同起訴，
    其當事人適格始無欠缺，馮百賢若未追加為原告，將使本件
    原告不適格，馮秋雄其他繼承人無從以訴訟伸張或防衛其權
    利，是聲請人依民事訴訟法第56條之1第1項規定，聲請裁定
    命馮百賢為本件原告，核無不合，應予准許，爰裁定如主文
    。
中　　華　　民　　國　　111 　年　　2 　　月　　24　　日
                  民事第五庭  審判長法　官  匡  偉 
                                    法  官  何佳蓉
                                    法  官  陳乃翊
以上正本係照原本作成。
如對本裁定抗告須於裁定送達後10日內向本院提出抗告狀，並繳
納抗告費新臺幣1,000元。
中　　華　　民　　國　　111 　年　　2 　　月　　24　　日
                                    書記官  詹雅筠